臺灣苗栗地方法院民事簡易判決
                       110年度苗簡字第733號
原      告  李明義  

訴訟代理人  劉威宏律師(法扶律師)
被      告  花旗(台灣)商業銀行股份有限公司


法定代理人  莫兆鴻  
訴訟代理人  陳正欽  


            趙璧成律師
上列當事人間債務人異議之訴事件，本院於民國111年2月22日言
詞辯論終結，判決如下：
    主      文
原告之訴駁回。
訴訟費用由原告負擔。 
    事實及理由
一、原告主張：原告前向被告申辦信用卡消費，被告以原告逾期
    未繳納消費款項為由聲請支付命令，經本院核發109年度司
    促字第1018號支付命令（下稱系爭支付命令）後聲請強制執
    行，經本院以109年度司執字第10875號強制執行事件（下稱
    系爭執行事件）受理，並拍賣原告名下不動產，嚴重侵害原
    告之重大權益。原告從未積欠信用卡款項，且被告請求給付
    之本金及利息均已罹於消滅時效，有消滅或妨礙被告請求之
    事由；且系爭支付命令並未合法送達被告，不得作為執行名
    義。為此，爰依強制執行法第14條規定，提起本件訴訟，請
    求撤銷系爭執行事件程序等語。並聲明：系爭執行事件強制
    執行程序應予撤銷。
二、被告則以：原告各期帳單均僅繳交部分款項，未繳納之款項
    部分均係以本金計算，並無利息滾入原本重複計息之問題，
    且利率部分亦未違反法律規定。原告自民國108年12月27日
    後即未再清償信用卡款項，被告多次催款未果，方於109年2
    月13日聲請系爭支付命令，並無罹於消滅時效之情事；原告
    主張系爭支付命令送達不合法部分，業經臺灣高等法院臺中
    高分院（下稱臺中高分院）以110年度抗字第271號審理後裁
    定駁回原告之抗告而確定；另系爭執行事件之執行標的均經
    鑑定機關為價值之鑑定，並給當事人陳述意見之機會，並無
    超額查封之問題等語。並聲明：原告之訴駁回。
三、本院得心證之理由：
　㈠原告不得以系爭支付命令未合法成立為由，提起債務人異議
    之訴：
  1.按執行名義成立後，有消滅或妨礙債權人請求之事由發生，
    或執行名義無確定判決同一之效力者，於執行名義成立前，
    如有債權不成立或消滅或妨礙債權人請求之事由發生，債務
    人始得於強制執行程序終結前提起異議之訴，此觀強制執行
    法第14條第1項、第2項之規定自明，若執行名義並未成立，
    債權人竟聲請對債務人強制執行，而侵害債務人之權利，僅
    係債務人得否依同法第12條第1項規定聲明異議而已，尚非
    得提起債務人異議之訴（最高法院87年度台上字第1438號、
    100年度台上字第857號判決意旨）。
  2.原告主張系爭支付命令未合法送達，執行名義尚未合法成立
    等語，縱係屬實，亦僅得依強制執行法第12條第1項規定向
    執行法院聲明異議，不得依同法第14條第1、2項規定提起債
    務人異議之訴，是原告本於前揭事由，提起本件債務人異議
    之訴，尚屬無據。況原告前已以系爭支付命令並未合法送達
    為由，向本院司法事務官聲請撤銷系爭支付命令之確定證明
    書，經本院司法事務官以系爭支付命令業經合法送達原告為
    由裁定駁回其聲請，原告不服提起異議，經本院110年度事
    聲字第3號裁定以郵務人員已依法完成系爭支付命令之寄存
    送達，已生合法送達效力等節，裁定駁回原告之異議，復經
    原告提起抗告，經臺中高分院以110年度抗字第271號裁定駁
    回原告之抗告，此有相關卷宗可憑，附此說明。
  ㈡原告未舉證證明其業已清償依系爭支付命令所負之債務：
  1.按執行名義無確定判決同一之效力者，於執行名義成立前，
    如有債權不成立或消滅或妨礙債權人請求之事由發生，債務
    人亦得於強制執行程序終結前提起異議之訴；次按債務人對
    於支付命令未於法定期間合法提出異議者，支付命令得為執
    行名義。強制執行法第14條第2項、104年7月1日修正公布之
    民事訴訟法第521條第1項分別定有明文。查系爭支付命令係
    於109年2月20日核發，於同年3月30日確定等情，業據本院
    職權調閱上開事件卷宗查明無訛，依前揭規定，系爭支付命
    令雖得為執行名義，但已無與確定判決同一之效力，倘於該
    執行名義成立前，有債權不成立、消滅或妨礙債權人請求之
    事由發生，債務人得於強制執行程序終結前提起異議之訴。
  2.次按當事人主張有利於己之事實者，就其事實有舉證之責任
    ；當事人主張之事實，經他造於準備書狀內或言詞辯論時或
    在受命法官、受託法官前自認者，無庸舉證；當事人於自認
    有所附加或限制者，應否視有自認，由法院審酌情形斷定之
    ；自認之撤銷，除別有規定外，以自認人能證明與事實不符
    或經他造同意，始得為之：當事人對於他造主張之事實，於
    言詞辯論時不爭執者，視同自認。但因他項陳述可認為爭執
    者，不在此限。民事訴訟法第277條前段、第279條、第280
    條第1項分別定有明文。又請求履行債務之訴，債權人就其
    所主張債權發生原因之事實，固有舉證之責任，若債務人自
    認此項事實而主張該債權已因清償而消滅，或是因時效完成
    而得拒絕給付等此類權利消滅或妨礙之事實，自應由債務人
    負舉證之責任。
　3.查原告於起訴狀即已主張本件信用卡款之本金、利息均已罹
    於時效，可見原告對於被告主張對其有本件信用卡款項債權
    之事實部分已為自認；復依被告提出之2張信用卡帳單顯示
    ，原告於108年7月均僅分別繳交該期帳單之部分款項（見本
    院卷第43、71頁），即分別均尚有新臺幣（下同）20餘萬元
    未清償，且自108年8月起至109年1月間亦均繳交部分款項，
    又原告亦自陳本件並無盜刷信用卡之情事（見本院卷第113
    頁），堪認原告確有積欠被告信用卡款項，並因原告各期均
    僅繳納部分款項，以致餘未清償之本金依約計付循環利息，
    可見原告上開自認核與客觀事實相符，被告業就債權發生原
    因之事實盡舉證之責，依前揭規定及舉證責任分配之法則，
    應由原告就其業已完全清償或本件債權消滅時效已完成等事
    實，負舉證之責任。而原告未能提出本件自108年7月起至10
    9年1月間，除各期帳單所示有繳納部分款項外，有何其他清
    償之事證；又原告既按期繳納部分款項，則本件本金債權及
    利息債權之時效應如何起算且於何時時效完成等情，亦未見
    原告主張並舉證；是均難認原告已就其全數清償或本件債權
    時效完成等節已盡主張及舉證責任，則其主張本件信用卡款
    項已全數清償或時效消滅，即難憑採。
　4.至原告固曾於前開起訴狀一併主張其未曾違約、欠費，且本
    件信用卡款項之本金、利息計算式均不明，並於言詞辯論程
    序中聲請被告提出其消費之本金、利息計算式等語，然原告
    自陳其都是用最低應繳金額在繳、已經快30年，老客戶利率
    應該調低等語（見本院卷第112頁），且依被告所提帳單顯
    示，原告亦曾有逾期繳款致遭依約計付逾期滯納金之情形（
    見本院卷第55、59、63、83、87、91頁），可見原告主張其
    未曾違約、欠費乙節，顯與客觀事實不符，自難採信；而原
    告自陳有收到被告提供的帳單影本，其雖泛稱本金都是被告
    計算，原告不知如何計算等語（見本院卷第112頁），並未
    具體提出究係對何筆消費款項有所疑義，復觀諸被告提出之
    信用卡帳單均經電腦程式系統化製作而成，如其就其中一期
    所列款項計算結果並無錯誤，衡諸社會常情，應認被告已就
    原告使用信用卡產生未付款項之本金、利息盡其舉證責任。
    而本件以108年7月之信用卡帳單顯示上期應繳款項為22萬1,
    987元，經繳納部分款項及本期新增款項後，共計應繳納19
    萬1,398元（見本院卷第43頁），而依108年8月之信用卡帳
    單顯示，原告就上開19萬1,398元之帳單僅繳納1萬2,030元
    ，合於該期最低應繳款項，從而全數清償循環信用本金，循
    此計算之循環信用本金金額為17萬9,368元等情觀之，未見
    有何利息滾入本金計算而違反民法第207條規定之情事，可
    見被告結算消費款項、產生帳單之程式系統應無違誤；佐以
    原告自陳其103年繳清款項後，還是有繳最低繳款金額，繳
    費好像都是扣利息沒有扣本金等語（見本院卷第112頁），
    可見原告真意亦係認為因其僅能繳交最低應繳金額而未能全
    數清償，致計付利息之利率過高，對消費款項本金之產生應
    無疑義，否則原告應能於依其繳交各期帳單部分款項時，對
    該期帳單所計列之本金即時反應有誤以利更正，惟原告於上
    開期間均未向被告表示本金何處認列、計算有誤，且其亦於
    本院自陳信用卡並無盜刷情事，是認為利息過高等語（見本
    院卷第113頁），堪信被告以電腦程式系統化計算本件原告
    所積欠之信用卡本金款項，並無違誤；又原告對本件利率之
    計算亦自認並無違反法定最高利率情況（見本院卷第114頁
    ），則原告僅空言爭執本件信用卡款項之本金有誤、利息過
    高，未能提出究係何期帳單或何筆款項之結算有誤，難認已
    盡主張責任，本院自難逕為有利原告之認定。
四、綜上所述，原告提起本件債務人異議之訴，請求撤銷系爭執
    行事件所為之強制執行程序，為無理由，應予駁回。
五、本件事證已臻明確，兩造所提其餘攻擊防禦方法及舉證，經
    審酌後核與本件判決結果不生影響，爰不另逐一論述。
六、訴訟費用負擔之依據：民事訴訟法第78條。
中　　華　　民　　國　　111 　年　　3 　　月　　22　　日
                  苗栗簡易庭  法  官  顏碩瑋 
以上正本係照原本作成。
如對本判決上訴，須於判決送達後20日內向本院提出上訴狀（須
附繕本）。如委任律師提起上訴者，應一併繳納上訴審裁判費。
中　　華　　民　　國　　111 　年　　3 　　月　　22　　日
                              書記官蔡芬芬